apertium-eng-hin.eng.dix
<?xml version="1.0" encoding="UTF-8"?>
<!--
  Dictionary:
  Sections: 3
  Entries: 25033
  Sdefs: 89
  Paradigms: 315
  Last processed by: apertium-dixtools sort -alignMono -mon -group adj,vblex,n,adv,n_symbol,vblex_symbol,np -ignorecase apertium-eo-en.en.dix x6.dix

-->
<dictionary>
  <alphabet>·ÀÁÂÄÇÈÉÊËÌÍÎÏÑÒÓÔÖÙÚÛÜÚāàáâäçèéêëìíîïīñòóôöõùúûüABCDEFGHIJKLMNOPQRSTUVWXYZabcdefghijklmnopqrstuvwxyz0123456789ş</alphabet>
  <sdefs>
    <sdef n="alpha" />
    <sdef n="acr"         c="Acronym"/>
    <sdef n="predet"      c="Pre determiner"/>
    <sdef n="detnt"       c="Neuter determiner"/>
    <sdef n="top"         c="Toponym"/>
    <sdef n="ant"         c="Anthroponym"/>
    <sdef n="al"          c="Altres"/>
    <sdef n="org"         c="Organisation"/>
    <sdef n="cog"         c="Cognomen"/>
    <sdef n="atn"         c="Atónico"/>
    <sdef n="enc"         c="Enclitic"/>
    <sdef n="pro"         c="Proclitic"/>
    <sdef n="tn"          c="Tónico"/>
    <sdef n="n"           c="Noun"/>
    <sdef n="re"          c="Acronym"/>
    <sdef n="np"          c="Proper noun	"/>
    <sdef n="adj"         c="Adjective"/>
    <sdef n="f"           c="Feminine"/>
    <sdef n="m"           c="Masculine"/>
    <sdef n="mf"          c="Masculine or feminine	"/>
    <sdef n="sg"          c="Singular"/>
    <sdef n="pl"          c="Plural"/>
    <sdef n="adv"         c="Adverb"/>
    <sdef n="preadv"      c="Pre-adverb"/>
    <sdef n="pr"          c="Preposition"/>
    <sdef n="prn"         c="Pronoun"/>
    <sdef n="rel"         c="Relative"/>
    <sdef n="nn"          c="Inanimate"/>
    <sdef n="an"          c="Animate or inanimate"/>
    <sdef n="aa"          c="Animate"/>
    <sdef n="ind"         c="Indefinite"/>
    <sdef n="itg"         c="Interrogative"/>
    <sdef n="det"         c="Determiner"/>
    <sdef n="dem"         c="Demonstrative"/>
    <sdef n="def"         c="Definite"/>
    <sdef n="cnjcoo"      c="Co-ordinating conjunction"/>
    <sdef n="cnjsub"      c="Sub-ordinating conjunction"/>
    <sdef n="cnjadv"      c="Conjunctive adverb"/>
    <sdef n="nt"          c="Neuter"/>
    <sdef n="vbser"       c="Verb 'to be'"/>
    <sdef n="vbhaver"     c="Verb 'to have'"/>
    <sdef n="vblex"       c="Standard verb"/>
    <sdef n="vbmod"       c="Modal verb	"/>
    <sdef n="inf"         c="Infinitive"/>
    <sdef n="ger"         c="Gerund	"/>
    <sdef n="pp"          c="Past participle"/>
    <sdef n="p1"          c="First person"/>
    <sdef n="p2"          c="Second person"/>
    <sdef n="p3"          c="Third person"/>
    <sdef n="pii"         c="Imperfect"/>
    <sdef n="ifi"         c="Past definite"/>
    <sdef n="fti"         c="Future indicative"/>
    <sdef n="cni"         c="Conditional"/>
    <sdef n="prs"         c="Present subjunctive"/>
    <sdef n="pis"         c="Imperfect subjunctive"/>
    <sdef n="fts"         c="Future subjunctive"/>
    <sdef n="imp"         c="Imperative"/>
    <sdef n="pos"         c="Possessive"/>
    <sdef n="sp"          c="Singular or plural"/>
    <sdef n="ref"         c="Reflexive"/>
    <sdef n="sup"         c="Superlative"/>
    <sdef n="ord"         c="Ordinal"/>
    <sdef n="qnt"         c="Quantifier"/>
    <sdef n="num"         c="Numeral"/>
    <sdef n="pron"/>
    <sdef n="ij"          c="Interjection"/>
    <sdef n="sent"        c="Sentence-ending punctuation"/>
    <sdef n="cm"          c="Comma punctuation"/>
    <sdef n="lpar"        c="Left parenthesis"/>
    <sdef n="rpar"        c="Right parenthesis"/>
    <sdef n="web"         c="Links and Emails"/>
    <sdef n="apos"        c="Apostrophe"/>
    <sdef n="percent"     c="Percentage"/>
    <sdef n="guio"        c="Hyphen"/>
    <sdef n="past"        c="Past"/>
    <sdef n="sep"         c="Separable verb"/>
    <sdef n="sint"        c="Synthetic"/>
    <sdef n="email"       c="Electronic Mail"/>
    <sdef n="obj"         c="Object"/>
    <sdef n="subj"        c="Subject"/>
    <sdef n="subs"        c="Verbal Noun or Verbal Substantive"/>
    <sdef n="pprs"        c="Present participle"/>
    <sdef n="gen"         c="Genitive"/>
    <sdef n="vbdo"        c="Verb 'to do'"/>
    <sdef n="comp"        c="Comparative"/>
    <sdef n="pres"        c="Present	"/>
    <sdef n="vaux"        c="Auxiliary verb"/>
    <sdef n="sym"/>
    <sdef n="ND"          c="Number to be determined"/>
    <sdef n="GD"          c="Gender to be determined"/>
  </sdefs>
  <pardefs>

<pardef n="TAGGER_TODO" c="Marko por igi eron LR ĝis eblas plibonigi la tagger">
  <e r="RL"><p><l></l>        <r></r></p></e>
</pardef>

<pardef n="ö">
  <e>       <p><l>ö</l>         <r>ö</r></p></e>
  <e r="LR"><p><l>oe</l>        <r>ö</r></p></e>
</pardef>

<pardef n="ü">
  <e>       <p><l>ü</l>         <r>ü</r></p></e>
  <e r="LR"><p><l>ue</l>        <r>ü</r></p></e>
</pardef>

<pardef n="z_s">
  <e>       <p><l>s</l>         <r>s</r></p></e>
  <e r="LR"><p><l>z</l>         <r>s</r></p></e>
</pardef>

<pardef n="e_ae">
  <e>       <p><l>ae</l>        <r>ae</r></p></e>
  <e r="LR"><p><l>e</l>         <r>ae</r></p></e>
</pardef>

<pardef n="e_oe">
  <e>       <p><l>oe</l>        <r>oe</r></p></e>
  <e r="LR"><p><l>e</l>         <r>oe</r></p></e>
</pardef>


<pardef n="ou"><!-- color/colour, harbour / harbor, favour / favor -->
  <e>       <p><l>ou</l>         <r>ou</r></p></e>
  <e r="LR"><p><l>o</l>        <r>ou</r></p></e>
</pardef>



<pardef n="guionet">
  <e>       <p><l>-</l>         <r>-<s n="guio"/></r></p></e>
</pardef>

<pardef n="coma">
  <e>       <p><l>,</l>         <r>,<s n="cm"/></r></p></e>
</pardef>

<pardef n="aposchar">
  <e>       <i>'</i></e>
</pardef>

<pardef n="cometa">
  <e>       <par n="aposchar"/><p><l></l><r><s n="apos"/></r></p></e>
</pardef>


<!-- Tiu cxu pardef zorgas pri la genitivo cxe vortoj finigxantaj kun s. Ekzemple
     Paris'
-->
<pardef n="gen__apos">
  <e>       <p><l></l>          <r></r></p></e>
  <e>       <p><l>'</l>         <r><j/>'<s n="gen"/></r></p></e>
</pardef>


<!--
  <e>       <p><l>XXXXXXUNUSED</l>          <r>XXXXXX</r></p></e>

  <e r="LR"><p><l>’</l>         <r><j/>'<s n="gen"/></r></p></e> -->



<pardef n="numeros">
  <e>       <re>[0-9]+([.,][0-9]+)?</re><p><l></l><r><s n="num"/></r></p></e>
  <e>       <re>[0-9]+([.,][0-9]+)?%</re><p><l></l><r><s n="num"/><s n="percent"/></r></p></e>
</pardef>

    <!-- Years -->
<pardef n="years">
  <e>       <!--      <i>the<b/></i> -->
<re>[0-9]0</re><p><l>s</l><r>s<s n="num"/><s n="sp"/></r></p><par n="gen__apos"/></e>
  <e>       <!--      <i>the<b/></i> -->
<re>[0-9][0-9]0</re><p><l>s</l><r>s<s n="num"/><s n="sp"/></r></p><par n="gen__apos"/></e>
  <e>       <!--      <i>the<b/></i> -->
<re>[0-9][0-9][0-9]0</re><p><l>s</l><r>s<s n="num"/><s n="sp"/></r></p><par n="gen__apos"/></e>
</pardef>

<pardef n="time">
  <e>       <re>[0-9]+[.:][0-5][0-9](pm|PM|am|AM)</re><p><l></l><r><s n="num"/></r></p></e>
  <e>       <re>[0-9](pm|PM|am|AM)</re><p><l></l><r><s n="num"/></r></p></e>
</pardef>

<pardef n="ordinals">
  <e>       <re>([0-9]*)?([1-9])?</re><p><l>1st</l><r>1st<s n="num"/><s n="ord"/></r></p></e>
  <e>       <re>([0-9]*)?</re><p><l>2nd</l><r>2nd<s n="num"/><s n="ord"/></r></p></e>
  <e>       <re>([0-9]*)?</re><p><l>3rd</l><r>3rd<s n="num"/><s n="ord"/></r></p></e>
  <e>       <re>([0-9]*)?</re><p><l>4th</l><r>4th<s n="num"/><s n="ord"/></r></p></e>
  <e>       <re>[0-9]+([.,][0-9]+)?</re><p><l>th</l><r>th<s n="num"/><s n="ord"/></r></p></e>
<!--
  <e>       <re>([0]*)?</re><p><l>th</l><r>th<s n="num"/><s n="ord"/></r></p></e>
  <e r="LR"><re>([1-4]*)?</re><p><l>th</l><r>th<s n="num"/><s n="ord"/></r></p></e>
  <e>       <re>([5-9]*)?</re><p><l>th</l><r>th<s n="num"/><s n="ord"/></r></p></e>
-->
</pardef>

<pardef n="proper_names">
  <e>       <re>(St|Sir|Lord|Rt Hon|Mr|Miss|Ms|Mrs|Dr|Don).? ([A-Z][a-z]*|[A-Z][a-z]* [A-Z][a-z]*|[A-Z][a-z]* [A-Z].? [A-Z][a-z]*)</re><p><l></l><r><s n="np"/><s n="ant"/><s n="mf"/><s n="sg"/></r></p></e>
</pardef>

<e lm="Alps">            <i>Alps</i><par n="United_States__np"/><par n="gen__apos"/></e>
<e lm="anaemia">         <i>an</i><par n="e_ae"/><i>mia</i><par n="house__n"/></e>
<e lm="anaesthesia">     <i>an</i><par n="e_ae"/><i>sthesia</i><par n="house__n"/></e>
<e lm="Arispidis">       <i>Arispidis</i><par n="Mark__np"/><par n="gen__apos"/></e>
<e lm="armour">          <i>arm</i><par n="ou"/><i>r</i><par n="house__n"/></e>
<e lm="baroness">        <i>baroness</i><par n="access__n"/><par n="gen__apos"/></e>
<e lm="cactus">          <i>cactus</i><par n="access__n"/><par n="gen__apos"/></e>
<e lm="watercolour">     <i>watercol</i><par n="ou"/><i>r</i><par n="house__n"/></e>
<e lm="colourless">       <i>col</i><par n="ou"/><i>rless</i><par n="expensive__adj"/></e>
<e lm="D">               <i>D</i><par n="ö"/><i>rler</i><par n="Smith__np"/></e>
<e lm="Danis">           <i>Danis</i><par n="Mark__np"/><par n="gen__apos"/></e>
<e lm="dishonour">       <i>dishon</i><par n="ou"/><i>r</i><par n="house__n"/></e>
<e lm="environs">        <i>environs</i><par n="politics__n"/><par n="gen__apos"/></e>
<e lm="foetus">          <i>f</i><par n="e_oe"/><i>tus</i><par n="access__n"/><par n="gen__apos"/></e>
<e lm="favour">          <i>fav</i><par n="ou"/><i>r</i><par n="house__n"/></e>
<e lm="favourite">       <i>fav</i><par n="ou"/><i>rite</i><par n="expensive__adj"/></e>
<e lm="flavour">         <i>flav</i><par n="ou"/><i>r</i><par n="accept__vblex"/></e>
<e lm="full">            <par n="TAGGER_TODO"/><i>full</i><par n="east__n"/></e>
<e lm="Ginés">           <i>Ginés</i><par n="Mark__np"/><par n="gen__apos"/></e>
<e lm="honour">          <i>hon</i><par n="ou"/><i>r</i><par n="house__n"/></e>
<e lm="invigourating">    <i>invig</i><par n="ou"/><i>rating</i><par n="ii__adv"/></e>
<e lm="Isis">            <i>Isis</i><par n="Mary__np"/><par n="gen__apos"/></e>
<e lm="Jürgen">          <i>J</i><par n="ü"/><i>rgen</i><par n="Mark__np"/></e>
<e lm="Jürgen Trumpf">   <i>J</i><par n="ü"/><i>rgen<b/>Trumpf</i><par n="Mark__np"/></e>
<e lm="labourer">        <i>lab</i><par n="ou"/><i>rer</i><par n="house__n"/></e>
<e lm="liveliness">      <i>liveliness</i><par n="access__n"/><par n="gen__apos"/></e>
<e r="RL" lm="Morris">   <i>Morris</i><par n="Ifans__np"/><par n="gen__apos"/></e>
<e lm="neighbouring">    <i>neighb</i><par n="ou"/><i>ring</i><par n="expensive__adj"/></e>
<e lm="no" c="he got a 'no'"><par n="TAGGER_TODO"/><i>no</i><par n="east__n"/></e>
<e lm="ok"><par n="TAGGER_TODO"/><i>okay</i><par n="expensive__adj"/></e>
<e lm="okay"><par n="TAGGER_TODO"/><i>okay</i><par n="expensive__adj"/></e>
<e lm="organisational">  <i>organi</i><par n="z_s"/><i>ational</i><par n="expensive__adj"/></e>
<e lm="organiser">       <i>organi</i><par n="z_s"/><i>er</i><par n="house__n"/></e>
<e lm="Pöttering">       <i>P</i><par n="ö"/><i>ttering</i><par n="Smith__np"/></e>
<e lm="Philippines">     <i>Philippines</i><par n="United_States__np"/><par n="gen__apos"/></e>
<e lm="reorganisation">  <i>reorgani</i><par n="z_s"/><i>ation</i><par n="house__n"/></e>
<e lm="rigour">          <i>rig</i><par n="ou"/><i>r</i><par n="house__n"/></e>
<e lm="savour">          <i>sav</i><par n="ou"/><i>r</i><par n="up__n"/></e>
<e lm="seriousness">     <i>seriousness</i><par n="access__n"/><par n="gen__apos"/></e>
<e lm="Tönis">           <i>T</i><par n="ö"/><i>nis</i><par n="Mark__np"/><par n="gen__apos"/></e>
<e lm="the Pyrenees">    <i>the<b/>Pyrenees</i><par n="United_States__np"/><par n="gen__apos"/></e>
<e lm="tournament">      <i>t</i><par n="ou"/><i>rnament</i><par n="house__n"/></e>
<e>                      <par n="ordinals"/></e>
<e>                      <par n="proper_names"/></e>
<e>                      <par n="years"/></e>
<e>                      <par n="time"/></e>
<e>                      <par n="numeros"/></e>
<e>                      <par n="coma"/></e>
<e>                      <par n="cometa"/></e>
<e>                      <par n="guionet"/></e>
